Inventaris van het archief van de Vereniging Gamma: Interne Organisatie (Serie Blauw), (1967) 1979-1989
Nationaal Archief, Den Haag
- Beleidsvorming.
  - Programmering/verslaglegging.
    - Werkplan en -Programma 1984., 235
    - Werkplan en -Programma 1985., 235
    - Werkplan 1986 interne concepten (bureau/bestuur)., 235
    - Werkplan 1986 vaststelling door ALV, Uitvoering + Besluitvorming., 312
    - Beleids- en Werkplannen 1987 en 1988., 312
    - Werk- en Jaarverslagen, Aktiviteitenoverzichten 1978/1980., 112
    - Jaarverslagen 1981., 112
    - Jaarverslagen 1981., 1982; 112
    - Jaarverslag 1983 t/m 1985 7)., 112
      niet gepubliceerde verslagen, aanzetten etc.
- Publicaties
  - PERIODIEKEN
    - Attak, vakblad voor de buurt, 7e jrg. 1978, 269
    - Salcofoon, 9e jrg. 1978, 269
    - Buut, tijdschrift voor sociaal-cultureel werk, 1e jrg. t/m 10e jrg., 1979-1988; 269, 270 en 271
      10e jrg, Buut is formeel een uitgave van de Stg. Jeugd en Samenleving; feitelijk een uitgave van Gamma
      - Bestanddeel 1., 269
      - Bestanddeel 2., 270
      - Bestanddeel 3., 271
  - KATERNEN BIJ SALCOFOON (1978), 271
    1 exemplaar in verzameldossier archiefnr. 271
    1 exemplaar op onderwerp
    - Verslag Arob-studiedag, gehouden door SALCO/NBV op 3 november, 10.1.78, -
    - Informatie Werkloosheidsprojekten, informatie en dokumentatie over het hoe, wat en waar van en voor projekten voor (jeugd)werkloosheid ten behoeve van het sociaal-cultureel werk, 25.3.78, -
    - Straathoekwerk, van een criminaliteitsstatistiek naar een personeelsadvertentie: feiten, meningen, achtergronden, barrieres, frustraties en gezwoeg rond de moeizame opzet van een experimenteel projekt straathoekwerk in Limburg, 10.4.78, -
    - Ontwerp algemene maatregel van bestuur (april 1978) Rijksbijdrageregeling voor sociaal-cultureel werk, 10.5.78, -
    - Arbeidsongeschiktheid, hoe vakbeweging en welzijnswerk denken op te komen voor arbeidsongeschikt-verklaarden en hoe ze daarbij om de hete brei van ontwikkelingen in arbeidsproces en op arbeidsmarkt heendraaien, 10.6.78, -
    - Toespraken op de Gamma-presentatiedag, vrijdag 2 juni 1978, 25.6.78, -
    - De Ondernemingsraad in de Welzijnssector, informatie over het verschijnsel ondernemingsraad naar aanleiding van de verplichtstelling van ondernemingsraden voor welzijnsinstellingen met 25 of meer werknemers, 10.9.78, -
    - Proeve van een funktiewaardering, voorlopige opzet van een systeem van funktiewaardering in het wijk-, buurt- en clubhuiswerk op basis van veldonderzoek in 1976-1978, 25.9.78, -
    - Ontwerp Algemene Maatregel van Bestuur (september 1978) inzake de Rijks-bijdrageregelinig Sociaal-culturele Activiteiten, 25.10.78, -
    - En eeuwig knagen de vragen rond de Rijksbijdrageregeling voor Sociaal-culturele activiteiten, 25.11.78, -
    - “van plan tot welzijn” nader bezien!, een commentaar bij de door de Vereniging van Nederlandse Gemeenten uitgebrachte brochure “Van plan tot welzijn” over lokale welzijnsplanning (december 1978), 25.12.78, -
  - KATERNEN BIJ BUUT, 271
    - De instelling en de gemeentelijke welzijnsplanning, juni 1979, -
    - Overheid en Particulier Initiatief, een onderhandelingsrelatie, juni 1979, -
    - Diskussienota over de ‘steunfunkties' in Gamma-verband, sept.1979, -
    - Informatie over Decentralisatie en Planning, sept. 1979, -
    - Overlegstrukturen bij het maken van een plan en programma, nov. 1979, -
    - Koördineren, zorgen dat het gebeurt, nov. 1979, -
    - Buurthuis en Vormingscentrum werken samen, een analyse van enkele samenwerkingsvormen, dec. 1979, -
    - Welzijnsplanning, van theorie naar praktijk, april 1980, -
    - Beroepsmogelijkheden in het kader van de welzijnsplanning, RBR-SCW en de Wet Arob, juni 1980, -
    - Kiezels of Tegels of een nieuwe poging in de nimmer aflatende reeks om het welzijnswerk te beheersen, sept. 1980, -
    - Hoofdstukken van Sociaal Beleid, nov. 1980, -
    - De deelverordening Sociaal-Kultureel werk voor uitvoerend, geprofessionaliseerd werk, jan. 1981, -
    - Regels voor Democratisering, febr. 1981, -
    - Sociaal-Kultureel Werk en de Gemeentepolitiek, Kiezersbelang of Deelnemersbelang, mei 1981, -
    - De rollen van de koördinator in het model van Mintzberg, mei 1982, -
    - Gedifferentieerd Plannen, sept. 1982, -
    - Funkties van het Sociaal-Kultureel Werk, beschreven in een 6-tal typen werkgebied, sept. 1982, -
    - Deeltijdarbeid: een verkenning voor het sociaal-kultureel werk, nov. 1982, -
    - Profiel van een Buurtopbouwwerk(st)er, april 1983, -
    - Verzekeringen, een zeker ding, juli 1983, -
    - Van de Nieuwegracht, o.a. betr. Landelijke nota’s, okt. 1983, -
    - De Wachtgeldproblematiek in het sociaal-kultureel werk, maart 1984 (in maart 1986 in een nieuw katern verschenen), -
    - Pooling, april 1984, -
    - Reorganisatie en sociale begeleiding, juni 1984, -
    - De Wachtgeldproblnatiek in het sociaal-kultureel werk, maart 1986 zie rechtgezet (gewijzigde herdruk van het gelijknamig katern van april 1984) (naderhand vervangen door Rechtgezet nr. 1), -
    - Basiseducatie of geen basiseducatie; stappenplan voor de positie bepaling van instellingen voor sociaal-cultureel werk t.a.v. de basiseducatie, april 1986, -
    - Subsidiëring en rechtsbescherming (AROB), okt. 1986 + aanvulling van febr. 1987 (naderhand vervangen door Rechtgezet nr. 7), -
  - GAMMA-CAHIERS, 271
    1 explaar op onderwerp (m.u.v. Garnma-cahiernr. 1)
    1 explaar in verzameldossier archiefnr. 271
    - Handboek Sociaal-Kultureel Werk, april 1978, 1
    - Handboek Sociaal-Kultureel Werk, 2e, herziene druk, okt. 1979, 1
    - Arm en Lastig, een diskussienota over Welzijnswerk en Achterstellingsprobematiek, juni 1978 + errata, 2
    - Het instellingsplan, een handreiking bij het maken van instellingsplannen voor instellingen in het sociaal-kultureel werk april 1979, 3
    - Subsidiëring in het sociaal-kultureel werk, juli 1979, 4
    - Organiseren en Organisaties, Werkmateriaal ten behoeve van het organiseren op bovenuitvoerend niveau, maart 1981, 5
    - Sociaal-Kultureel Werk en de Drank en Horecawet, juli 1981, 6
    - Planning van Welzijn, een kwestie van visie en beleid + errata, dec. 1983, 7
  - JURIDISCHE INFORMATIE REEKS ‘RECHTGEZET’, 308
    - Wachtgeld (okt.1987) (vervangt het uitverkochte Buut-katern De Wachtgeldproblematiek in het sociaal-kultureel werk van maart 1986), 1
    - Wet Persoonsregistratie en het SCW, najaar 1987, 2
    - Wet Bestuurdersaansprakelijkheid, najaar 1987, 3
    - Terechtstaan en getuigen in een straf- en/of civielrechtelijk proces, najaar 1987, 4
    - Opstalrecht (niet gedateerd, verschenen jan. 1987), 5
    - Nationale Ombudsman en Stichting de Ombudsman (niet gedateerd, verschenen nov. 1987), 6
    - Rechtsbescherming en Welzijnswerk: de betekenis van de Wet Administratieve Rechtspraak Overheidsbeslissingen (AROB), aug. 1988, 7
    - Juridische fusie, juni 1988 (verschenen eind sept. 1988), 8
    - WAGGS en DPO (febr. 1988), 9
    - Leasing (niet gedateerd, verschenen jan. 1988), 10
    - Subsidiëring en sociaal-cultureel werk, dec. 1988 (betr. Budgetfinanciering), 11
    - (presentje voor de distrikten) folder Meerderjarig (nov. 1987), -
  - PUBLIKATIES PROJEKT BIJSCHOLING (1979/1986)
    - Tip-reeks, 306
      - Een ervaring rijker, vier jaren van een open jongerencentrum, TIP-1
      - Peuterwerk Praktisch bekeken 1, Taal en noties, TIP-2
      - Peuterwerk Praktisch bekeken 2, Spelmateriaal en kinderliedjes, TIP-3
      - Kursus? Kursusboek richtlijnen voor kursussen in het sociaal-kultureel werk, TIP-4
      - En dan nu de vrijwilliger, ervaringen met deskundigheidsbevordering in het club- en buurthuiswerk, TIP-5
      - Werkboek Werklozenwerk, TIP-6
      - Samen op weg, procesverslag van het samengaan van een klubhuis en een school in Crooswijk + errata, TIP-7
    - Materiaal verkregen uit de zgn. proefprojekten (1979/1981), 135
      - Kursusboek Instellingsplanning (1982), -
      - Handleiding voor kursusgevers bij Kursusboek Instellingsplanning, -
      - Eindverslag Instellingsplanning, febr. 1982, -
      - Dilemma's in het Randgroepjongerenwerk + handleiding bij het werkboek (ongedateerd, uitgegeven april 1982), -
      - In de Hens of in de Klauw? Over beleid maken. (Projekt Bijscholing Randgroepjongerenwerk) (ongedateerd, uitgegeven april 1982), -
      - Deskundigheidsbevordering voor besturen van instellingen voor SKW (ongedateerd, uitgegeven april 1982), -
      - Snuffelkursus voor Besturen (+ rugsticker) (ongedateerd, uitgegeven eind april 1983), -
    - Zgn. funktieprofielen, 186
      - Profilering van de funktie accommodatiegebonden jongerenwerk(st)er; taken, spanningsvelden, voorwaarden voor funktioneren, maart 1983), -
      - Profiel Buurtopbouwwerk(st)er, basisrapport jan. 1983 + errata, -
      - Profiel Buurtopbouwwerk(st)er, overzicht van de benodigde deskundigheid (bijlage bij Basisrapport), jan. 1982, -
      - Vragenlijst over taken en probleemvelden bij het Profiel Buurt opbouwwerk(st)er, -
      - Profiel van een Buurtopbouwwerk(st)er, populaire versie, Katern bij Buut, april 1983, -
      - Koördineren, zorgen dat het gebeurt, Katern bij Buut, nov. 1979, -
    - Overige publikaties Projekt Bijscholing, 186 en 306
      - Informatie Jeugdwerkloosheid, jan. 1984 (=2e gewijzigde druk), 186
      - Rapport Projekt Jeugdwerkloosheid, jan.1983-maart 1984, 186
      - Verslag Studiedag Bijscholing Jeugdwerkloosheid Vormingscentra — Volkshogescholen, nov. 1983, 186
      - Kursusfolders uitgegeven tijdens de projektperiode periode 1978/voorjaar 1987, 306
      - Verslag van een onderzoek naar de effekten van deskundigheidsbevordering bij D’n Bussel, deel I, een aanzet tot een systematiek van meten van effekten van deskundigheidsbevordering in het sociaal-kultureel werk, mei 1985, 186
        Deel II is niet openbaar, uitsluitend verkrijgbaar bij D’n Bussel
    - Werkplannen en -verslagen, 186
      - Beleidsplan Deskundigheidsbevordering en Bijscholing, nov. 1979, -
      - Bijscholing Fase 1, verslag van het projekt bijscholing van de Vereniging Gamma over het eerste projektjaar, jan. 1980., -
      - Bijscholing Fase 2, verslag van het projekt bijscholing van de Vereniging Gamma over het tweede projektjaar, maart 1981, -
      - Bijscholing Fase 3, verslag van het projekt bijscholing van de Vereniging Gamma over het derde projektjaar, mei 1982, -
      - Bijscholing Fase 4, verslag van het projekt bijscholing van de Vereniging Gamma over het vierde projektjaar, juni 1983, -
      - Werkplan Bijscholing 1982, jan. 1982, -
    - Verslagen van ad-hoc kursussen op dco-nivo (uitsluitend beschikbaar voor de dco's), 186
      - Negen en vijftig ineen. Verslag van 59 deskundigheidsbevorderingsaktiviteiten georganiseerd in het kader van de start van het bijscholingsprojekt van de Vereniging Gamma (aug. 1980) (met errata), -
      - Negen en zeventig bijeen. Verslag van 79 deskundigheidsbevorderingsaktiviteiten uitgevoerd door lidorganisaties van de Vereniging Gamma in het kader van het projekt Bijscholing (juni 1982), -
      - Acht en zeventig bijeen. Verslag van 78 deskundigheidsbevorderingsaktiviteiten uitgevoerd door lid-organisaties van de Vereniging Gamma in het kader van het projekt Bijscholing (dec. 1982), -
    - Verder, 186
      - Overzicht werkmaterialen van deskundigheidsbevorderings-aktiviteiten, in de periode 1979-1981 door de dco's georganiseerd (aug.1982), -
      - Verslag inventariserend onderzoek naar de deelname aan konsulentenkursussen (juni 1981), -
  - PUBLIKATIES PROJEKT EDUCATIE (1980-1982), 77
    - Verslag Try-out kursus Educatief Werk met Volwassenen in de Buurt, dec. 1982, -
    - Verslag Trainingsdagen Educatief Werk met volwassenen in de Buurt, dec. 1982, -
    - Pijisweerd, Onderwijsstimulering, een onderzoeksverslag van het onderwijsopbouwwerk in een Utrechtse buurt, sept. 1982, -
    - Cuijk, Korte Kursussen, een onderzoeksverslag van een vorm van volwasseneneducatie in het sociaal-cultureel werk, dec. 1982, -
    - Verslag van de Gamma-themadag over educatie: Leefsituatie-Leersituatie, 31/3/82, -
      Oorspronkelijke en verbeterde uitgave
    - 't Vledderhoes in Denekarnp, een klubhuis in een plattelands gemeente, Volwasseneneducatie, maart 1983, -
    - Basiseducatie, Onderwijsvoorrang, Regelgeving, maart 1983, -
    - Globaal Kader, Kwaliteitskriteria, Onderwijsstimulering, Kongresdag Onderwijsstimulering, RCW, resp. WPRO i.s.m. Projekt Educatie (ongedateerd), -
    - Try-out kursus Educatie voor vrijwilligers (ongedateerd), -
  - OVERIGE PUBLIKATIES BETR. EDUCATIEF WERKEN, 307
    - Leren in sociaal-cultureel werk: methodische aspecten van activering (zgn. MOA—brochure) (1987), -
  - PUBLIKATIES PROJEKT BINNENLANDERS-BUITENLANDERS (1982-1986), 305 en 306
    - Werken met Buitenlanders, een uitdaging voor het sociaal-cultureel werk, Deel 1, Een overzicht van het aanbod, de problemen en de mogelijkheden tot ondersteuning van het skw met buitenlanders, jan. 1984, idem. Deel II, Problemen van instellingen, beroepskrachten en vrijwillig(st)ers in het werken met buitenlanders, jan. 1984; 306
    - Werkmap Onbemind blijft Onbekend; informatie en spelmateriaal om bij jongeren vooroordelen over buitenlanders ter diskussie te stellen, (sept) 1984, bijbehorende Affiche Onbemind blijft Onbekend; bijbehorende Jeugdkrant Onbemind blijft Onbekend; 305
    - De interkulturele invalshoek en de hoofdkeuzen van het projekt; raamplan voor de ontwikkelingsfase 1984/1985, sept. 1984, idem, herdruk okt. 1986, bevat ook Werkplan 1986; 306
    - Een stapje verder; projekt interkultureel werken met buitenlandse vrouwen, maart 1985, 306
    - Interkultureel Werken in de peuterspeelzaal, projektmatig werken met peuters, mei 1985, 306
    - Organisaties en migrantenwerk, fasen en spanningen; projekt leidinggeven aan een proces van organisatieontwikkeling in een buurthuis met specifieke groepen en diverse kulturen, maart 1986, 306
    - Uitgangspunten bij methodiekontwikkeling, interkulturele invalshoek en de werkwijze van het projekt binnenlanders-buitenlanders, april 1986, 306
    - Sociaal-kultureel werk en zelforganisaties, kontakten en knelpunten in het werken met buitenlanders, mei 1986, 306
    - Spelen, spelen, spelen in de peuterspeelzaal (1985), 305
      -Standaard Nederlandse versie
      -Marokkaans-Arabische lay-out
      bijbehorende vertalingen op stickers:
      Papiamento
      Engels
      Joegoslavisch
      Italiaans
      Marokkaans-Arabisch
      Portugees
      Spaans
      Surinaams
      Turks
    - Leren kijken in je eigen spiegel, werkverhalen welzijnswerk buitenlanders, febr. 1986 + errata (Werken met Buitenlanders, deel 1), Leren kijken in je eigen spiegel, werkverhalen welzijnswerk buitenlanders, febr. 1986 (2e verbeterde druk) (Werken met Buitenlanders, deel 1); 305
    - Doe gewoon anders, handboek trainingen interkulturele kommunikatie, nov. 1986 (Werken met Buitenlanders, deel 2), 305
    - Speel Interkultureel Aktiviteiten: handboek voor het opzetten en uitvoeren van interkulturele aktiviteiten met jonge kinderen en hun ouders, febr. 1987) (Werken met Buitenlanders, deel 3), 305
    - Introduktiekursus Interkulturele Kinderopvang (okt.1987) (voor beginnende leid(st)ers), 306
    - Kursusboek Praktijkleergroep Interkultureel werken met peuters (okt.l987) (voor meer ervaren leid(st)ers), 306
    - Kursusboek van de Praktijkleergroep Werken met buitenlandse vrouwen (ongedateerd, verschenen eind nov. 1987), 306
    - Introduktie kursus Werken met Buitenlandse Vrouwen, de methodiek van een driedaagse kursus (ongedateerd, verschenen jan. 1988), 306
    - Leidinggeven aan een veranderend sociaal-kultureel werk: organisaties en migrantenwerk, dec. 1987 (Werken met Buitenlanders, deel 4), 305
    - Sociaal-kultureel werk met buitenlandse vrouwen (maart 1988) (Werken met Buitenlanders, deel 5), 305
  - PUBLIKATIES UITGEGEVEN DOOR HET PROJEKT MULTI-ETNISCH SAMENLEVEN (1982- /1988)
    - Onderzoeksrapporten (onderzoek naar problemen van multi-etnisch samenleven in vijf buurten in 4 gemeenten in Nederland tijdens 1e projektfase = onderzoeksfase), 106
      - Matena's Pad in Dordrecht, sept. 1983 - mei 1984, -*
      - Tegelen, sept. 1983 - mei 1984, -*
      - Kleine Driene en de Hengelose Es in Hengelo, sept. 1983 - mei 1984, -*
      - St. Marten (in Arnhem), sept. 1983 - mei 1984, -*
      - Onderzoeksverslag sept. 1983 - mei 1984 (Overzicht van de aanloop, opzet, verloop en resultaten van het MES-projekt), -*
      - Noord-Overvecht Zuid in Utrecht (okt. 1984) (Stage-rapport), -*
    - Overige rapporten uit de 1e projektfase, 106
      - Studiemap t.b.v. de Studiedagen van het MES-projekt op 29 en 30 mei 1984, --*
      - Verslag van de Studiedagen 29 en 30 mei 1984, --*
    - Messages (nieuwsbrieven met één centraal thema), 106
      - Relatie-verbetering (niet gedateerd, verschenen 30/9/87), nr. 1
      - Achterstandswijken (dec. 1985), nr. 2
      - Buurt en Werk (maart 1986), nr. 3
      - Na-oorlogse wijken (juni 1986), nr. 4
      - Etniciteit en sexe (nov. 1986), nr. 5
      - Onderwijs en Edukatie (jan. 1987), nr. 6
      - Buurtmanaganent (febr. 1988), nr. 7
      - Trajectbegeleiding (niet gedateerd, verschenen 27/9/88), z.nr. (8)
    - Verslagen van studiedagen (volgend op verschijnen van Messages), 106
      - 9/10/85 Buurtproblemen en relatieverbetering, -
      - 17/12/85 Achterstandswijken, -
      - 8/4/86 Buurt en Werk, -
      - 17/6/86 Na-oorlogse wijken, -
      - 11/11/86 Etniciteit en sexe, -
      - 17/2/87 Onderwijs en Edukatie, -
    - Overige Publikaties uit de Ontwikkelingsfase van het Mes-projekt, 106
      - Buren van Buiten: pleidooi voor een pluralistische benadering op buurtnivo (1987), ---*
      - Malburgen-West: Samen op weg (niet gedateerd, verschenen jan. 1988), ---*
      - Nieuw elan door tastbare resultaten: evaluatie Pilotproject Breda (ongedateerd uitgegeven juli 1988), ---*
  - PUBLIKATIES PROJEKT ORGANISATIE EN PLANNING (1981-1983), 93
    - Jaarverslag 1980/Werkplan 1982 (jan. 1982), -
    - Planning van Welzijn 1, niet alleen een kwestie van Plannen, febr. 1982, -
    - Planning van Welzijn II, uitwerking van een aanzet, maart 1982, -
    - Planning van Welzijn III, het ideaal geen luchtkasteel, aug. 1982, -
    - Planning en Planningsperikelen, maart 1982, -
    - Integrale Welzijnsplannen, Heerenveen, Odoorn, Purmerend, Gouda, sept. 1982, -
    - Gedifferentieerd Plannen, Katern bij Buut, sept. 1982, -
    - Nieuwe initiatieven in de Welzijnsplanning, Deventer, Nieuwegein, -
    - 4 Regionale studiebijeenkomsten sociaal-kultureel werk in de jaren ‘80, Studie/informatiemap t.b.v. 12, 14, 19 en 21 april 1983 (maart 1983), -
    - Verslagen van de 4 Regionale Studiebijeenkomsten Sociaal-Kultureel Werk in de jaren ‘80, 12, 14, 19 en 21 april 1983 (mei 1983), -
    - Eindverslag 1981—1983 (dec. 1983) (mei 1983), -
    - Planning van Welzijn, een kwestie van visie en beleid + errata, Gammacahier nr. 7, dec. 1983, -
  - PUBLIKATIES PROJEKT JONGERENWERK (1984-1987), 306
    - Frisse lucht doet ze goed, buitenaktiviteiten als methodiek in het jongerenwerk, 1986 (febr.), -
    - Notitie 1, Verslag van een studiedag over deskundigheidsbevordering in het jongerenwerk, maart 1986, -
    - Notitie 2, Verslag studiedag Jongerenwerk en Hulpverlening, okt. 1986, -
    - Nederland, een waardenloos land: Turkse en Marokkaanse jongeren in het jongerenwerk (febr.) 1987, -
    - Verslag Studiedag Turkse en Marokkaanse Jongeren, 15 oktober 1987 te Utrecht, -
  - PUBLIKATIES UITGEGEVEN DOOR HET GAMMA-SALARISPROJEKT
    - Handleiding Salarisadministratie, uitgave okt. 1980, 308
      vgl ook maandelijke circulaires aan de deelnemers
    - Handleiding Salarisadministratie, uitgave jan. 1987*, 308
    - TABEL MET SALARISGEGEVENS TEN BEHOEVE VAN DE BEGROTING, 308
      (gratis voor deelnemers, WSCW, WVC, Bureaus Landelijk Contact etc.; voor Gemeenten f 17,50 per jaarabonnement)
      - 1982, salarispeil per 1.1.81 (uitgave maart 1981), -
      - 1983, salarispeil per 1.1.82 (uitgave febr. 1982), -
      - 1983, salarispeil per 1.7.82 (uitgave aug. 1982), -
      - 1984, salarispeil per 1.1.83 (uitgave jan. 1983), -
      - 1984, salarispeil per 1.7.83 (uitgave juli 1983), -
      - 1985, salarispeil per 1.1.84 (uitgave jan. 1984), -
      - 1986, salarispeil per 1.1.85 (uitgave jan. 1985), -
      - 1987, salarispeil per 1.1.86 (uitgave jan. 1986), -
      - 1988, salarispeil per 1.1.87 (uitgave jan. 1987), -
      - 1988, salarispeil per 1.1.87 (uitgave maart 1987), -
      - 1989, salarispeil per 1.1.88 (uitgave jan. 1988), -
    - TABEL MET SALARISGEGEVENS BASISEDUCATIE TEN BEHOEVE VAN DE BEGROTING, 308
      (voorlopig alleen voor cliënten die daar om vragen)
      - 1988, salarispeil per 1.1.87 (uitgave april 1987), -
      - 1989, salarispeil per 1.1.88 (uitgave jan. 1988), -
    - ENQUETES/OVERZICHTEN UITGEVOERD DOOR HET SALARISPROJEKT, 308
      (zie ook dossier 093.36/MACRO PERSONEELSBELEID - Gegevens over arbeidsplaatsen in de SCW-sector v.a. 1979) (bron Salarisprojekt)
      * niet openbaar
      - Enquete i.v.m, arbeidsduurverkorting: verloop formatieplaatsen/uren 82 t/m 86, uitgevoerd in opdracht van de WSCW (maart 1985)*, -
      - Enquete i.v.m. arbeidsduurverkorting: verloop formatieplaatsen/uren 82 t/m 86 (vervolg), uitgevoerd in opdracht van de WSCW (mei 1985)*, -
      - Resultaten enguete herbezettingsgeleden 1985 1986 (24/2/86), -
      - Tussentijdse uitdraai WSCW = Overzicht funkties per juni 1986 (juli 1986)*, -
      - Gegevens m.b.t, personeel en salariskosten t.b.v. W.A.G.G.S. besprekingen (okt l986)*, -
  - PUBLIKATIES OVER DE GESCHIEDENIS VAN HET BUURT- EN CLUBHUISWERK, 307
    Zie voor uitgave ‘Werk in de Schaduw van H.Nijenhuis’ het overzicht ‘publikaties uitgegeven in samenwerking met derden’
    - Werken in de marge van de samenleving, 100 jaar klub- en buurthuiswerk, nov. 1984, -
    - Hundred Years of settlements and neigbourhoodcentres in North America and Europe, (okt.) 1986, -
    - 100 jaar club- en buurthuiswerk, inleidingen op het zgn. Toynbee-symposiuin november 1984 van de professoren Briggs, Idenburg, Doorman en Nauta (ongedateerd, verschenen juni 1986), -
  - VOORLICHTINGSFOLDERS, 106
    - Garnma-brochure Sociaal-cultureel werk in Nederland (1978), -
    - Gamma-folder Een huis voor de hele buurt (kom eens langs en breng je kanariepietje mee (1978), -
      (vertalingen in het engels, frans, duits en spaans in dossier Gamma publiciteit en publikaties)
    - Gamma-wegwijzer (aug. 1980), -; 106
    - Gamma-sticker (1980), -
    - Voorlichtingsfolder Garnma, landelijke Organisatie voor sociaal-kultureel werk (ongedateerd, uitgegeven sept. 1986), -
    - Notitie Het Sociaal-Kultureel Werk (10/9/86), -
    - Notitie Sociaal-cultureel werk: een instrument ten dienste van overheid en bevolking (ongedateerd, uitgegeven eind 1986), -
  - AKTIE-MATERIAAL, 106
    *uitgegeven september 1986 n.a.v. de voorgenomen bezuinigingen op het sociaal-kultureel werk per 1.1.87)
    - Affiche Club- en Buurthuizen, nog minder geld, dat doet de deur dicht (n.a.v. bezuinigingen 1982), -
    - Strooifolder ‘Club- en Buurthuizen: ideale landingsplaatsen voor rijksspeerpuntenbeleid’ (t.b.v. behandeling voorjaarsnota 1984 in de IIe Kamer/niet verspreid!), -
    - 2 Affiches: ‘ze zeggen dat het een zootje is in een buurthuis’ en ‘ze zeggen dat er zoveel geleuterd wordt in een klubhuis’ (uitgegeven ivm viering 100 jaar club-en buurthuiswerk nov.1984), -
    - Stickers (12 per vel)*, -
      Uw Buurthuis, het hart van de buurt
      Jongerenwerk, hartstikke nodig
      Sociaal-cultureel werk, heeft hart voor uw zaak
    - Affiches*, -
      Sociaal—cultureel werk, heeft hart voor uw zaak
    - Info-map (omslag) Uw buurthuis, het hart van de buurt*, -
  - OVERIGE PUBLIKATIES EN UITGAVEN VAN GAMMA, 307, 183, 268